臺灣新竹地方法院刑事判決　　　　　　　　96年度訴字第79號
公　訴　人　臺灣新竹地方法院檢察署檢察官
被　　　告　甲○○
　　　　　　　　　　現於臺灣台中監獄苗栗分監另案執行中
指定辯護人　曾桂釵律師
上列被告因偽造文書等案件，檢察官聲請簡易判決處刑（95年度
偵字第5007號），本院改依通常程序審理後，聲請改依協商程序
而為判決，本院判決如下：
    主  文
甲○○共同行使偽造公文書，足以生損害於公眾及他人，累犯，
處有期徒刑壹年壹月。如附表編號1所示之偽造印章及編號2所示
之偽造印文均沒收。
    事實及理由
一、犯罪事實：
    甲○○曾於民國93年間因違反毒品危害防制條例案件，經台
    灣苗栗地方法院判處有期徒刑4月，於93年11月28日執行完
    畢，93年11月29日出監。明知其於93年間並未在磊盛源工程
    行任職，竟於94年4月間某日，透過具有犯意聯絡之綽號「
    小四」之不詳姓名成年男子，彼等共同基於行使偽造私文書
    、行使偽造特種文書及意圖為自己不法所有之犯意聯絡，由
    甲○○支付新台幣（下同）3千元予「小四」，並提供其個
    人身分證影本等資料以供「小四」偽造甲○○於93年間在磊
    盛源工程行工作並領有薪資379106元屬私文書性質之磊盛源
    工程行（負責人黃秀玲）93年度各類所得扣繳暨免扣繳憑單
    後，於94年4月25日由「小四」持上開偽造之文件向設於苗
    栗縣頭份鎮○○路1192號之萬泰商業銀行頭份分行（下稱萬
    泰頭份分行）申辦現金卡，足以生損害於磊盛源工程行、黃
    秀玲及萬泰頭份分行，萬泰頭份分行因上開不實之證明文件
    而陷於錯誤，誤認甲○○確於磊盛源工程行工作債信良好，
    而於94年4月28日核准額度為2萬元之現金卡。復於94年6月
    間某日，承前行使偽造私文書、行使偽造特種文書及意圖為
    自己不法所有之概括犯意，透過具有犯意聯絡之鍾陳福（由
    檢察官併案由台灣桃園地方法院審理），彼等共同基於行使
    偽造私文書、行使偽造特種文書、行使偽造公文書及意圖為
    自己不法所有之犯意聯絡，由甲○○支付核貸金額1成即5
    萬元之佣金予鍾陳福，並提供其個人身分證、健保卡影本等
    資料以供鍾陳福偽造甲○○於93年間在磊盛源工程行工作並
    領有薪資653280元屬私文書性質之磊盛源工程行93年度各類
    所得扣繳暨免扣繳憑及證明甲○○在磊盛源工程行任職具有
    特種文書性質之磊盛源工程行在職證明書（其上蓋有偽造之
    磊盛源工程行印文及偽造之磊盛源工程行負責人黃秀玲印文
    ）及具有公文書性質之財政部台灣省北區國稅局甲○○92年
    度、93年度綜合所得稅各類所得資料清單（其上蓋有偽造之
    「稅務員葉子菁」戳章印文）後，於94年6月7日由鍾陳福持
    上開偽造之文件向設於新竹市○○路○段472號之台北國際商
    業銀行（下稱台北商銀）消費金融處新竹信貸中心申辦信用
    貸款，足以生損害於磊盛源工程行、黃秀玲、台北商銀及財
    政部台灣省北區國稅局對於稅務之管理，台北商銀因上開不
    實之證明文件而陷於錯誤，誤認甲○○確於磊盛源工程行工
    作債信良好，而於94年7月21日准予核貸50萬元。
二、證據：
（一）被告甲○○於警詢及偵查中之陳述及本院之自白。
（二）共犯鍾陳福於警詢及偵查中之陳述。
（三）被害人萬泰頭份分行職員周嘉虹及台北商銀職員龍祥淵於
      警詢之陳述。
（四）卷附
      (1)萬泰商業銀行小額循環信用貸款申請書、偽造之磊盛源
        工程行93年度各類所得扣繳暨免扣繳憑單（已交付萬泰
        頭份分行）。
      (2)台北國際商業銀行信用貸款申請書、偽造之磊盛源工程
        行93年度各類所得扣繳暨免扣繳憑單、偽造之磊盛源工
        程行甲○○在職證明書、偽造之財政部台灣省北區國稅
        局甲○○92年度、93年度綜合所得稅各類所得資料清單
        （已付台北商銀）、財政部臺灣省北區國稅局新竹市分
        局95年7月26日北區國稅竹市二字第0951020521號函暨
        檢附之甲○○92年度、93年度綜合所得稅各類所得資料
        清單（以上均影本）。
三、本件經檢察官與被告於審判外達成協商之合意且被告已認罪
    ，其合意內容為：被告願受科刑範圍為有期徒刑1年1月之宣
    告。經查，上開協商合意並無刑事訴訟法第455條之4第1項
    所列情形之一，檢察官聲請改依協商程序而為判決，本院爰
    不經言詞辯論，於協商合意範圍內為協商判決，合予敘明。
四、應適用之法條：刑事訴訟法第455條之4第2項、第455條之8
    ，刑法第216條、第210條、第211條、第212條、第339條第1
    項。
五、如附表所示之偽造印章及偽造印文均應依刑法第219條之規
    定宣告沒收。
六、聲請簡易判決處刑書雖記載被告係與鍾陳福、韓玉潔均為共
    犯，惟業經公訴人當庭更正共犯範圍如上，附此敘明。
七、本判決除有刑事訴訟法第455條之4第1項第1款、第2款、第4
    款、第6款、第7款所定情形之一，或違反同條第2項規定者
    外，檢察官與被告均不得上訴。
八、如有前項得上訴之情形，得自收受判決送達之日起10日內，
    向本院提出上訴書狀，上訴於第二審法院。
中　　華　　民　　國　　96　　年　　6 　　月　　11　　日
                  刑事第一庭  法  　官　賴淑敏
以上正本證明與原本無異。
如不服本判決應於收受本判決後十日內向本院提出上訴書狀，其
未敘述上訴理由者，並得於提起上訴後十日內向本院補提理由書
狀 (均須按他造當事人之人數附繕本)「切勿逕送上級法院」。
中　　華　　民　　國　　96　　年　　6 　　月　　11　　日
                              書 記 官  劉亭筠
附表編號1I、偽造之「磊盛源工程行」印章1枚II、偽造之「黃
秀玲」印章1枚III、偽造之「稅務員葉子菁」
戮章1枚編號2I、偽造之甲○○在職證明書上偽造之「磊盛源工
程行」
、「黃
    秀玲」印文各1枚
II、偽造之財政部臺灣省北區國稅局92年度、93年度綜合所得稅
    各類所得資料清單上偽造之「稅務員葉子菁」戮章印文各1
    枚
附錄法條：
中華民國刑法第210條（偽造變造私文書罪）
偽造、變造私文書，足以生損害於公眾或他人者，處5年以下有
期徒刑。
中華民國刑法第211條（偽造變造公文書罪）
偽造、變造公文書，足以生損害於公眾或他人者，處1年以上7
年以下有期徒刑。
中華民國刑法第212條（偽造變造特種文書罪）
偽造、變造護照、旅券、免許證、特許證及關於品行、能力服務
或其他相類之證書、介紹書，足以生損害於公眾或他人者，處1
年以下有期徒刑、拘役或3百元以下罰金。
中華民國刑法第216條（行使偽造變造或登載不實之文書罪）
行使第210條至第215條之文書者，依偽造、變造文書或登載不實
事項或使登載不實事項之規定處斷。
中華民國刑法第339條（普通詐欺罪）
意圖為自己或第三人不法之所有，以詐術使人將本人或第三人之
物交付者，處5年以下有期徒刑、拘役或科或併科1千元以下罰金
。
以前項方法得財產上不法之利益或使第三人得之者，亦同。
前二項之未遂犯罰之。
